# 这种情况AA公司是不是不能直接用BB的合并报表做合并

提问人：titanic129 时间：2020-03-09 08:05:30
1111.jpg1111.jpg (204.3 KB, 下载次数: 1)
6 天前 上传

回答人：chenyiwei
这种情况A也可以利用B的合并报表为基础纳入合并，只不过要将A对C的长期股权投资与B合并报表层面的少数股东权益、A个别报表层面确认的关于C的投资收益与B的合并报表层面的少数股东损益进行相互抵销。如果A与C之间有内部交易的，在A的合并报表层面还应补充进行A和C之间内部交易和内部往来的抵销。